---
title: "EDA"
author: "Justyna Sarkowicz"
date: "2023-12-02"
output: 
  html_document:
    toc: true
    toc_depth: 3
    toc_float: 
      collapsed: true
      smooth_scroll: true
    toc_font: "Arial"
    df_print: paged
---
```{r, include = FALSE}
options(repos = c(CRAN = "https://cloud.r-project.org")) 
```
```{r include=FALSE, message=FALSE}
install.packages("dplyr")
install.packages("ggplot2")
install.packages("tidyr")
install.packages("mice")
install.packages("psych")
install.packages("corrplot")
```

# Wprowadzenie
Zbiór danych składający się z 350 wpisów z 11 atrybutami. Przedstawia zachowania klientów w pewnej firmie e-commerce.

# Zmienne
* **Customer.ID**: Unikalny identyfikator przypisany każdemu klientowi, zapewniający rozróżnienie w zbiorze danych.
* **Gender** Płeć klienta.
* **Age** Wiek klienta.
* **City** Wskazuje miasto zamieszkania każdego klienta, dostarczając informacji geograficznych.
* **Membership.Type** Identyfikuje rodzaj członkostwa posiadanego przez klienta, wpływając na korzyści.
* **Total.Spend** Rejestruje całkowite wydatki pieniężne klienta na platformie e-commerce.
* **Item.Purchased** Określa całkowitą liczbę artykułów zakupionych przez klienta.
* **Average.Rating** Reprezentuje średnią ocenę wystawioną przez klienta zakupionym produktom i służy do pomiaru zadowolenia. Od 0 do 5. 
* **Discount.Applied** (Płeć): mężczyzna i kobieta.
* **Days.Since.Last.Purchase** Odzwierciedla liczbę dni, które upłynęły od ostatniego zakupu klienta
* **Satisfaction.Level** Rejestruje ogólny poziom zadowolenia klienta, zapewniając subiektywną miarę jego doświadczenia.

# Pakiety, z których będę korzystać
```{r warning=FALSE, message=FALSE}
library(dplyr)
library(ggplot2)
library(tidyr)
library(mice)
library(psych)
library(corrplot)
```

Wczytanie pliku:
```{r}
ecommerce <- read.csv("C:/Users/Justyna/Desktop/ProjektAD/E-commerce_data.csv", sep=",")
```

# Zapoznanie się ze strukturą pliku
Sprawdzam kilka wartości `head()`, `tail()`:
```{r}
head(ecommerce)
```
```{r}
tail(ecommerce)
```
Jak widać kolumna `Customer.ID` jest nam tutaj niepotrzebna, ponieważ nie będziemy z niej korzystać w naszej analizie, dlatego ją usuwamy.
```{r}
ecommerce <- ecommerce[,-1]
```
Sprawdzenie struktury pliku: `str()`
```{r}
str(ecommerce)
```
Powyżej widać, że znajdują się tutaj zmienne tekstowe `Gender`, `City`, które powinny zostać przekształcone w faktory, ponieważ są to zmienne jakościowe. 

```{r}
ecommerce$Gender <- as.factor(ecommerce$Gender)
ecommerce$City <- as.factor(ecommerce$City)
```
Zastanówmy się jeszcze nad zmienną `Membership.Type`.
```{r}
table(ecommerce$Membership.Type)
```
Jest to rodzaj członkostwa, który nam daje benefity w zależności od jego rodzaju - `Bronze` najniższy poziom członkostwa, `Gold` najwyższy. Zatem jest to zmienna kategoryczna. Zmieniam ją i nadaję kolejność posczególnym kategoriom.
```{r}
ecommerce$Membership.Type <- factor(ecommerce$Membership.Type)
levels(ecommerce$Membership.Type) <- c("Bronze", "Silver", "Gold")
table(ecommerce$Membership.Type)
```
Zmienna `Satisfaction.Level` jest zmienną porządkową. Jest to ogólny poziom zadowolenia z usługi. Zmieniamy ją więc i musimy również nadać kolejność poszczególnym klasom.
```{r}
ecommerce$Satisfaction.Level <- factor(ecommerce$Satisfaction.Level, levels = c("Unsatisfied", "Neutral", "Satisfied"))
table(ecommerce$Satisfaction.Level)
```
Zmieńmy także zmienną `Discount.Applied`, która przyjmuje wartości `TRUE` - gdy klient otrzymał rabat, `FALSE` - gdy nie dostał, w celu ułatwienia dalszej analizy.
```{r}
table(ecommerce$Discount.Applied)
```
```{r}
ecommerce$Discount.Applied <- as.factor(ecommerce$Discount.Applied)
levels(ecommerce$Discount.Applied) <- c("0", "1")
table(ecommerce$Discount.Applied)
```
Teraz widzimy, że 1 oznacza otrzymanie rabatu, a 0 jego brak.
```{r}
summary(ecommerce)
```
```{r}
ecommerce %>%
  select(Age, Total.Spend, Items.Purchased, Average.Rating, Days.Since.Last.Purchase) %>%
  describe()
```
Możemy wstępnie zauważyć wartości odstające, w `Satisfaction.Level`. Jednak sprawdźmy to jeszcze za pomocą funkcji `md.pattern()` z pakietu `mice.`
```{r}
md.pattern(ecommerce)
```
Są to braki w zmiennej pokazujące zadowolenie klientów. Jest ich niewiele, bo tylko 2, dlatego możemy je usunąć. Nie niesie to ryzyka utraty danych.
```{r}
sum(is.na(ecommerce$Satisfaction.Level))
```
```{r}
ecommerce <- ecommerce[complete.cases(ecommerce$Satisfaction.Level), ]
sum(is.na(ecommerce$Satisfaction.Level))
```
## Oglądam rozkłady zmiennych ilościowych:
* zmienna 'Age'
```{r}
ecommerce %>%
  ggplot() +
  geom_histogram(aes(x = Age),
                 binwidth = 1,
               color = "darkgreen", 
               fill = "lightgreen") +
  theme_light() +
  labs(title= "Histogram wieku", x = "Wiek", y = "Liczba klientów")
```
```{r}
summary(ecommerce$Age)
```
Widzimy, że rozkład wieku jest dosyć nierównomierny. Przedział wiekowy jest od 26 do 43 lat. Brakuje nam osób w wieku 39, 40 lat. Zaś najwięcej osób jest w wieku 30 lat.

* zmienna `Total.Spend`:
```{r}
ecommerce %>%
  ggplot() +
  geom_density(aes(x = Total.Spend),
               color = "darkgreen", 
               fill = "lightgreen") +
  theme_light() +
  labs(title= "Histogram całkowitych wydatków klientów", x = "Całkowite wydatki", y = "Odsetek klientów")
```

Widzimy, że najczęściej klienci wydają między 400, a 800 zł.

* zmienna `Items.Purchased`:
```{r}
ecommerce %>%
  ggplot() +
  geom_histogram(aes(x = Items.Purchased),
                 binwidth = 1,
               color = "darkgreen", 
               fill = "lightgreen") +
  theme_light() +
  labs(title= "Histogram liczby kupionych produktów", x = "Liczba kupionych produktów", y = "Liczba klientów")
```
```{r}
summary(ecommerce$Items.Purchased)
```
Widzimy, że klienci najczęściej kupują 10 produktów. Jednak liczba osób kupujących od 7 do 13 produktów jest na podobnym poziomie. Najrzadziej klienci kupują 17-19 produktów.

*zmienna `Average.Rating`
```{r}
ecommerce %>%
  ggplot() +
  geom_density(aes(x = Average.Rating),
               color = "darkgreen", 
               fill = "lightgreen") +
  theme_light() +
  labs(title= "Wykres gęstości średnich ocen klientów", x = "Średnie oceny", y = "Odsetek")
```

Widzimy, że przeważają średnie oceny powyżej 4.0. Jednak niższych ocen jest również dużo.
```{r}
summary(ecommerce$Average.Rating)
```
Możemy zobaczyć, że 25% klientów średnio oceniło otrzymane produkty powyżej 4.5. Świadczy to dobrze o firmie.

* zmienna `Days.Since.Last.Purchase`
```{r}
summary(ecommerce$Days.Since.Last.Purchase)
```
```{r}
ecommerce %>%
  ggplot() +
  geom_density(aes(x = Days.Since.Last.Purchase),
               color = "darkgreen", 
               fill = "lightgreen") +
  theme_light() +
  labs(title= "Wykres gęstości liczby dni od ostatniego zakupu", x = "Liczba dni od ostatniego zakupu", y = "Odsetek")
```

Możemy zobaczyć, że rozkład jest prawostronnie skośny. 50% klientów dokonuje ponownie zakupu do 23 dni, czyli większość klientów dość często decyduje się na ponowny zakup.

## Oglądam rozkłady zmiennych jakościowych
* zmienna `Gender`
```{r}
table(ecommerce$Gender)
```
Mamy prawie tyle samo klientów o płci męskiej i żeńskiej.

* zmienna `City`
```{r}
table(ecommerce$City)
```
```{r}
ecommerce %>%
  ggplot() +
  geom_bar(aes(x = City),
               color = "darkblue", 
               fill = "lightblue") +
  theme_light() +
  labs(title= "Wykres lokalizacji, w których mieszkają klienci", x = "Miasto", y = "Liczba klientów")
```

Rozkład jest dość równomierny. Nie ma znacznych różnić w ilości klientów z danego miasta.

* zmienna `Membership.Type:`
```{r}
table(ecommerce$Membership.Type)
```

```{r}
ecommerce %>%
  ggplot() +
  geom_bar(aes(x = Membership.Type),
               color = "darkblue", 
               fill = "lightblue") +
  theme_light() +
  labs(title= "Wykres rodzajów członkostwa", x = "Rodzaj członkostwa", y = "Liczba klientów")
```

W każdym rodzaju członkostwa mamy podobną liczbę klientów.

* zmienna `Discount Applied`
```{r}
table(ecommerce$Discount.Applied)
```
Mamy także praktycznie taką samą ilość otrzymanych zniżek.
```{r}
ecommerce %>%
  ggplot() +
  geom_bar(aes(x = Discount.Applied),
               color = "darkblue", 
               fill = "lightblue") +
  theme_light() +
  labs(title= "Wykres posiadania rabatu", x = "Posiadany rabta", y = "Liczba klientów", caption = "1 - rabat, 0 - brak")
  
```


* zmienna `Satisfaction.Level`
```{r}
table(ecommerce$Satisfaction.Level)
```

```{r}
ecommerce %>%
  ggplot() +
  geom_bar(aes(x = Satisfaction.Level),
               color = "darkblue", 
               fill = "lightblue") +
  theme_light() +
  labs(title= "Wykres poziomu satysfakcji", x = "Poziom satysfakcji", y = "Liczba klientów")
```

Widzimy tutaj, że przeważają zadowoleni klenci. Ich liczba przekracza 120. Jednak mamy sporą liczbę osób, które są niezadowolone.

Zobaczmy jeszcze jak zmienne ilościowe są skorelowane:
```{r}
cor = cor(ecommerce[, c("Total.Spend", "Items.Purchased", "Age", "Average.Rating", "Days.Since.Last.Purchase")],
          method = "spearman")
corrplot(cor, method = "color", type = "upper", tl.col = "black", tl.srt = 45)
```

Mam silnie zależną liczbę posiadanych produktów od wydatków, co jest dość logiczne, że skoro kupił dużo produktów to suma jego wydatków z każdym kolejnym produktem się zwiększa. Od tych dwóch zmiennych silnie zależy także średnia ocena zakupionych produktów.

# Pytania badawcze
## 1. Sprawdźmy do jakiej grupy klientów trafia firma? 
O jakiej strukturze wieku i płci, z jakiego miasta.
```{r}
ggplot(ecommerce, aes(x = Age, fill = Gender)) +
  geom_histogram(position = "dodge", bins = 20, color = "black", alpha = 0.7) +
  facet_wrap(~City, scales = "free") +
  labs(title = "Histogram wieku w podziale na płeć i miasto", x = "Wiek", y = "Liczba obserwacji") +
  theme_light()
```

Istnieje tutaj zróżnicowanie demograficzne miast, co można zauważyć po różnicach w strukturze wiekowej i płciowej.
Widzimy tutaj, że z miast Chicago, Houston i New York kupują głównie kobiety w wieku 29-43 lat.
Mężczyźni zaś są głównie z miast Los Angeles, Miami, San Francisco i ich przedział wiekowy to od 26-36 lat. 
Na podstawie tych danych, firma może rozważyć skoncentrowanie działań marketingowych skierowanych do danej grupy wiekowej i płciowej w zależności od specyfiki poszczególnych miast. Można także dostosować specyfikę produktów, ofert promocyjnych itp., aby lepiej odpowiadały charakterystyce danej grupy docelowej w konkretnym obszarze.

## 2.Sprawdźmy więc, z jakich miast klienci najwięcej wydają.
```{r}
ecommerce %>%
  group_by(City) %>%
  summarise(liczba = n(),
            średnia = mean(Total.Spend),
            mediana = median(Total.Spend),
            odchyl_stand = sd(Total.Spend)) %>%
  arrange(średnia)
```
W każdej grupie rozkład jest skoncentrowany wokół średniej - odchylenia są niewielkie. Możemy stwierdzić, że zdecydowanie najwięcej wydają klienci z miast San Francisco i New York, a najmniej z Houston i Chicago.  Różnice te mogą wynikać z różnic w poziomie życia, czy dochodach. Zważywszy na to, że klienci z San Francisco i New York wydają znacznie więcej, firmy mogą skoncentrować się na tych obszarach oraz ich demografii w celu przyciągnięcia większej liczby klientów. 

Zobrazujmy to jeszcze za pomocą boxplotów:
```{r}
ecommerce %>%
  ggplot() +
  geom_boxplot(aes(x = City, y = Total.Spend)) +
  labs(title = "Wykres pudełkowy wydatków w różnych miastach", x = "Miasto", y = "Wydatki") +
  theme_minimal()
```

Widzimy, że nasze wcześniejsze wnioski się potwierdzają.

## 3. Sprawdźmy, więc jakie klienci w danym mieście członkostwa posiadają: 
```{r}
custom_colors <- c("Gold" = "#FFD700", "Silver" = "#C0C0C0", "Bronze" = "#CD7F32")

ecommerce %>%
  ggplot() +
  geom_bar(aes(x = City,  fill = Membership.Type), color = "black") +
  labs(title = "Wykres rodzajów członkostwa w danym mieście", x = "Miasto", y = "Liczba osób", fill = "Rodzaj członkostwa") +
  scale_fill_manual(values = custom_colors) +
  theme_minimal()
```

Widzimy zatem zdecydowany podział rodzajów członkostwa ze względu na miasto. Członkostwo `Silver` posiadają osoby z miast San francisco, New York i były to także miasta, w których klienci najwięcej wydali. Pokazuje nam to nieoczekiwany wynik, bo członkostwo `Gold` posiada najwięcej benefitów, więc wydawać by się mogło, że osoby właśnie z tym członkostwem będą z miast, w których wydano najwięcej. Zaś osoby z miast Chicago i Houston, posiadają oni członkostwo `Bronze` i w tych miastach klienci najmniej wydali. Czego się można było spodziewać, ze względu na to, że status `Bronze` daje najmniej korzyści.

## 4. Zobaczmy zatem, czy na to, że osoby z członkostwem `Silver`, którzy więcej wydali, wpłynęło posiadanie rabatu:
```{r}
ggplot(ecommerce, aes(x = Membership.Type, y = Total.Spend, fill = Discount.Applied)) +
  geom_boxplot() +
  labs(title = "Wykres pudełkowy wydatków w zależności od członkostwa i rabatu",
       x = "Rodzaj członkostwa", y = "Wydatki", fill = "Rabat") +
  theme_minimal()
```

Przy analizie zmiennej `Membership.Type` widzieliśmy, że liczby osób posiadających dane członkostwo niewiele się różniły. Widzimy tutaj ponownie widoczne różńice w rozkładzie wydatków w zależności od członkostwa. Najmniej wydają klienci z najniższym poziomem członkostwa `Bronze`, mniej niż 600 zł. 
W tej grupie najbardziej wpłynęła zniżka na wysokość wydatków.

Zobaczmy jeszcze statystyki opisowe:
```{r, message=FALSE}
ecommerce %>%
  group_by(Membership.Type, Discount.Applied) %>%
  summarise(liczba = n(),
            średnia = mean(Total.Spend),
            mediana = median(Total.Spend),
            odchyl_stand = sd(Total.Spend)) %>%
  arrange(średnia)
```
Klienci o statusie `Silver` i `Gold` wydali więcej, pomimo braku zniżki, widać to na podstawie ich średnich wydatków i tego, że odchylenia są niewielkie. Jednak w `Silver` jest większa różnica pomiędzy wydatkami bez rabatu i wraz z nim, niż w `Gold`. Posiadanie rabatu nie wpłynęło, więc bardzo na wielkość wydatków klientów z tej grupy.
Może, więc być tak, że program lojalnościowy związany z członkostwem `Silver` oferuje atrakcyjniejsze korzyści, które skłaniają ich do wyższych wydatków niż członkostwo `Gold`. Na taki rozkład wydatków zapewne wpływa też cena członkostwa, która może być niższa dla `Silver`, co sprawia, że skoro klienci mniej wydają na członkostwo, mogą sobie pozowlić na większe wydatki. 

## 5.Idąc dalej, zobaczmy jak wygląda poziom satysfakcji, ze względu na rodzaj członkostwa.
```{r}
custom_colors <- c("Gold" = "#FFD700", "Silver" = "#C0C0C0", "Bronze" = "#CD7F32")

ecommerce %>%
  ggplot() +
  geom_bar(aes(x = Satisfaction.Level, fill = Membership.Type),
           position = "fill",
           color = "black") +
  labs(title = "Satysfakcja klientów w zależności od członkostwa",
       x = "Satysfakcja", y = "Odsetek klientów", fill = "Rodzaj członkostwa") +
  scale_fill_manual(values = custom_colors) +
  theme_minimal()
```

Widzimy, więc że najbardziej usatysfakcjonowani są klienci posiadający członkostwo `Silver`.Tylko niewielka ilość członków `Gold` jest usatysfakcjonowana. Natomiast żadna z osób posiadających członkostwo `Bronze` nie jest zadowolona. Podobnie oceniają usługi klienci z członkostwem `Silver` i `Gold`, odestki osób nieusatysfakcjonowanych z usług oraz neutralnych jest podobny. 
Te informacje prowadzą do wniosków, że członkostwo `Gold` pomimo większych korzyści, może nie spełniać oczekiwań jej posiadaczy. Jest to rodzaj członkostwa, który powinien dawać najwięcej benefitów, więc poziom satysfakcji wśród tej grupy powinien być zdecydowanie poprawiony. 
Zaś brak zadowolenia wśród posiadaczy członkostwa `Bronze` może wskazywać na ograniczone korzyści związane z tym rodzajem członkostwa.

### Zobaczmy jeszcze, która płeć wybiera jaki rodzaj członkostwa:
```{r}
ecommerce %>%
  ggplot() +
  geom_bar(aes(x = Membership.Type, fill = Gender),
          color = "black",
          position = "fill") +
  theme_light() +
  labs(title= "Wykres rodzaju członkostwa od płci", x = "Rodzaj członkostwa", y = "Odsetek klientów", fill = "Płeć")
```

Widzimy zatem, że członkowie posiadający status `Bronze` to tylko kobiety, zaś status `Gold` posiadają praktycznie sami mężczyźni. Aby, więc zwiększyć poziom zadowolenia w tych dwóch grupach, można by dostosować korzyści do danej płci. Status `Silver` jest równomiernie podzielony na kobiety i mężczyzn. Jednak benefity, które daje, przemawiają do obu płci, o czym świadczy to, że ta grupa jest zawsze usatysfakcjonowana.

## 6. Sprawdźmy jak wygląda czas od ostatniego zamówienia w zależności od członkostwa
```{r}
custom_colors <- c("Gold" = "#FFD700", "Silver" = "#C0C0C0", "Bronze" = "#CD7F32")

ecommerce %>%
  ggplot() +
  geom_density(aes(x = Days.Since.Last.Purchase, fill = Membership.Type), alpha = 0.5) +
  labs(title = "Gęstość czasu od ostatniego zamówienia w zależności od rodz. członkostwa", x = "Czas od ostatniego zamówienia", fill = "Rodzaj członkostwa") +
  scale_fill_manual(values = custom_colors) +
  theme_minimal()
```

Najszybciej kolejnego zamówienia dokonują osoby, które posiadają członkostwo `Silver`. Praktycznie nikt z tej grupy nie dokonuje później zamówienia niż 40 dni. Co może być wynikiem tego, że ta grupa należała do usatysfakcjonowanych klientów z usług, więc szybciej dokonywała kolejnych zamówień. Również część klientów posiadająca status `Gold` dokonuje dość szybko kolejnego zamówienia, poniżej 20 dni, jest to zapewne ta niewielka część osób, która była usatysfacjonowana z usług. Jednak później czas od ostatniego zamówienia jest dość równomiernie rozłożony. W tej grupie też jest największy odsetek osób, których czas od ostatniego zamówienia przekroczył 50 dni.
Widać, że rozkład czasu od ostatniego zamówienia wśród członków `Bronze` ma rozkład dwumodalny. Mamy tutaj rozbieżność, bo klienci z tej grupy najczęściej zamawiali między 20-25 dniami albo 35-45 dniami.

## 7.Zobaczmy zatem jakie są średnie oceny produktów w zależności od poziomu zadowolenia z usługi:
```{r}
ecommerce %>%
  group_by(Satisfaction.Level) %>%
  summarise(liczba = n(),
            średnia = mean(Average.Rating),
            mediana = median(Average.Rating),
            odchyl_stand = sd(Average.Rating)) %>%
  arrange(średnia)
```
Najwyższe średnie oceny mają osoby, które były usatysfakcjonowane z usługi, ich oceny są skoncentrowane wokół średniej, o czym świadczy niewielkie odchylenie standardowe. Wskazuje to na ogólne zadowolenie z usługi i zamówionych produktów. Natomiast oceny osób z grupy `Neutral` i `Unsatisfied` są do siebie zbliżone. Aczkolwiek rozkład osób z grupy `Neutral` jest bardziej rozproszony, czyli większy wpływ na ocenę miał tutaj otrzymany produkt niż samo zadowolenie z usług.

## 8. Sprawdźmy czy na średnią ocenę oprócz otrzymanego produktu mogło coś wpłynąć
Zobaczmy zatem jak to wygląda jej zależność z wielkością wydatków i rodzajem członkostwa:
```{r}
custom_colors <- c("Gold" = "#FFD700", "Silver" = "#C0C0C0", "Bronze" = "#CD7F32")

ggplot(ecommerce, aes(x = Total.Spend, y = Average.Rating, color = Membership.Type)) +
  geom_point(size = 5, alpha = 0.5) +
  labs(title = "Zależność między oceną a wydatkami w zależności od rodzaju członkostwa",
       x = "Wydatki",
       y = "Średnia ocena",
       color = "Rodzaj członkostwa") +
  scale_color_manual(values = custom_colors) +
  theme_minimal()
```

Widzimy zatem, że najniższe średnie oceny są od osób, które wydały najmniej (czyli posiadających członkostwo `Bronze`). Zaś najwyższe oceny są od osób, które wydały najwięcej i posiadają członkostwo `Silver`. Na ocenę zdecydowanie wpłynęła tutaj wielkość wydatków i status również. Jednak jak już wcześniej stwierdziliśmy, status `Silver` wydaje się być "lepszy" pod pewnymi względami niż status `Gold`, stąd też średnie oceny z tej grupy są najwyższe.

# Podsumowanie
* Zróżnicowanie demograficzne miast:
Miasta są zróżnicowane demograficznie, szczególnie pod względem struktury wiekowej i płciowej klientów.
Pojawiają się preferencje zakupowe związane z płcią i wiekiem w poszczególnych miastach.

* Zależności między miastami a wydatkami:
Klienci z San Francisco i Nowego Jorku wydają najwięcej, podczas gdy klienci z Houston i Chicago wydają najmniej.
Różnice te mogą być związane z poziomem życia, dochodami lub innymi czynnikami specyficznymi dla danego obszaru.

* Podział członkostwa ze względu na miasto:
Pojawił się zdecydowany podział rodzajów członkostwa w zależności od miasta.
Zaskakujący wynik: Członkostwo Silver(które daje mniejsze korzyści niż Gold) dominuje w miastach San Francisco i Nowym Jorku, pomimo że te miasta generują najwięcej wydatków.

* Różnice w wydatkach w zależności od członkostwa:
Zidentyfikowano różnice w rozkładzie wydatków w zależności od rodzaju członkostwa.
Osoby posiadające członkostwo Bronze wydają najmniej, a korzystanie z zniżki ma wpływ na ich wydatki.
Członkostwo Silver generuje wyższe średnie wydatki niż członkostwo Gold, co może wynikać z korzyści i niższej ceny członkostwa.

* Analiza satysfakcji klientów:
Zidentyfikowano zróżnicowanie w poziomie satysfakcji w zależności od rodzaju członkostwa.
Członkostwo Silver przeważa pod względem zadowolenia, podczas gdy członkostwo Gold ma niższy poziom zadowolenia, co może być zaskakujące, biorąc pod uwagę większe korzyści.

* Czas od ostatniego zamówienia:
Osoby posiadające członkostwo Silver dokonują szybszych kolejnych zamówień, co może wynikać z ich ogólnego zadowolenia z usług.
Czas od ostatniego zamówienia w grupie Bronze ma rozkład dwumodalny, co wymaga dalszej analizy.

* Wpływ satysfakcji na średnią ocenę
Osoby, które są niezadowolone z usług lub neutralne mają zdecydowanie niższą średnią ocenę. Jednak osoby, które są neutralne, mają bardziej zróżnicowane oceny.

* Wpływ wydatków na średnią ocenę:
Wyższe wydatki korelują z wyższymi ocenami.
Posiadacze członkostwa Silver, mimo wyższych wydatków, wydają się być bardziej zadowoleni z produktów niż posiadacze członkostwa Gold.

# Konkluzje
* Firma może skupić się na grupie klientów z miast San Francisco i New York, aby jeszcze bardziej zwiększyć zyski. Może dostosować swoje produkty, usługi lub marketing do ich struktury płciowej i wiekowej. Jednak nie ma tutaj takiej konieczności, poniważ klienci z tej grupy są usatysfakcjonowani i zadowoleni z produktów. Także stosunkowo szybko dokonują kolejnych zakupów.
* Warte uwagi firmy jest na pewno ponowne przemyślenie strategii dla członkostwa Gold. Nie generuje ona przewidywanych największych zysków, a zadowolenie z niej jest niewielkie, pomimo że daje ona największe korzyści i powinna być najbardziej atrakcyjna. Warto zauważyć, że są to głównie mężczyźni, więc może należało by dostosować pod nich benefity. Brak działania w tej kwestii może skutkować utratą klientów.
* Grupa osób o statusie członkostwa Bronze przynosi najmniejsze zyski i generuje najniższe średnie oceny. Co może skutkować obniżeniem reputacji firmy, a także utratą klientów. Na wielkość wydatków tej grupy najbardziej wpływają zniżki. Są to też głównie kobiety z Houston i Chicago. Można by więc udoskonalić to członkostwo skupiając się na tych czynnikach.






